臺灣苗栗地方法院刑事裁定　　　　　　　100年度聲判字第3號
聲　請　人
即告 訴 人　珀億企業有限公司
法定代理人　楊嘉榮
聲　請　人
即 告 訴人　楊嘉榮
告訴代理人　廖宜祥律師
被　　　告　林銘輝
　　　　　　呂美雲
　　　　　　林祐存
　　　　　　林珮雯
　　　　　　林祐雯
上列聲請人因告訴被告涉嫌侵占案件，不服臺灣高等法院臺中分
院檢察署檢察長中華民國100 年1 月10日以100 年度上聲議字第
34號駁回再議之處分（原不起訴處分案號：臺灣苗栗地方法院檢
察署98年度偵字第5933號），聲請交付審判，本院裁定如下：
    主    文
聲請駁回。
    理    由
一、按告訴人不服上級法院檢察署檢察長或檢察總長認再議為無
    理由而駁回之處分者，得於接受處分書後10日內委任律師提
    出理由狀，向該管第一審法院聲請交付審判；法院認交付審
    判之聲請不合法或無理由者，應駁回之，刑事訴訟法第258
    條之1 、第258 條之3 第2 項前段分別定有明文。次按民國
    91年1 月17日經立法院三讀通過，同年2 月8 日公布之刑事
    訴訟法第258 條之1 係參考德國刑事訴訟法第172 條第2 項
    之規定及日本刑事訴訟法第262 條準起訴之規定，增訂「聲
    請法院交付審判制度」，告訴人於不服上級檢察署之駁回處
    分者，得向法院聲請交付審判；其目的係為對於檢察官起訴
    裁量之制衡，除貫徹檢察機關內部檢察一體之原則所含有之
    內部監督機制外，另宜有檢察機關以外之監督機制，由法院
    保有最終審查權而介入審查，提供告訴人多一層救濟途徑（
    刑事訴訟法第258 條之1 立法理由參照）以促使檢察官對於
    不起訴處分為最慎重之篩選，審慎運用其不起訴裁量權；從
    而，本條之適用一方面係強制告訴人先循檢察機關內部之監
    督機制救濟無效果後，始由法院為之，另方面亦促使檢察機
    關內部省視其不起訴處分是否妥當，法院有最終審查權；故
    交付審判之制度雖賦予法院於告訴人交付審判之聲請裁定准
    否前，可依同法第258 條之3 第3 項規定為「必要之調查」
    ，但依此立法精神，法院審查聲請交付審判案件時「得為必
    要之調查」，其調查證據之範圍，應以偵查中曾顯現之證據
    為限，不可就聲請人新提出之證據，再為調查，否則，不僅
    有違向法院聲請交付審判制度之立法精神並將與同法第260
    條之再行起訴規定混淆，亦使法院兼任偵查任務而有回復「
    糾問制度」之虞。且法院裁定交付審判，如同檢察官提出公
    訴使案件進入審判程序，是法院裁定交付審判之前提，必須
    偵查卷內所存證據已符合刑事訴訟法第251 條第1 項規定「
    足認被告有犯罪嫌疑」，應由檢察官提起公訴之情形，亦即
    該案件已經跨越起訴門檻，若須再為起訴審查，則易生裁判
    矛盾並造成訴訟遲延。縱或法院對於檢察官所認定之基礎事
    實有不同判斷，但如案件仍須另行蒐證偵查，始能判斷應否
    交付審判者，因交付審判審查制度並未如同再議救濟制度得
    為發回原檢察官續行偵查之規定，法院仍應依同法第258 條
    之3 第2 項前段規定，以聲請無理由裁定駁回。是以，法院
    於審查交付審判之聲請有無理由時，除應審酌聲請人所指摘
    不利被告之事證是否未經檢察機關詳為調查或斟酌，或不起
    訴處分書所載理由確有違背經驗法則、論理法則及證據法則
    等情事外，不宜率爾裁定交付審判。而所謂告訴人所指摘不
    利被告之事證，未經檢察機關詳為調查，係指告訴人所提出
    請求調查之證據，檢察官未予調查，且若經調查，即足以動
    搖原偵查檢察官事實之認定及處分之決定，倘調查結果，尚
    不足以動搖原事實之認定及處分之決定者，仍不能准許交付
    審判，方符本條係為制衡檢察官起訴裁量權之立法意旨，合
    先敘明。
二、次查本件聲請人以被告涉有刑法侵占、背信、偽造有價證券
    、恐嚇取財等罪嫌而提出告訴，後經臺灣苗栗地方法院檢察
    署檢察官偵查後，於99年11月25日以98年度偵字第5933號為
    不起訴處分，聲請人收受上揭不起訴處分書後，於法定期間
    內具狀聲請再議，案經臺灣高等法院臺中分院檢察署檢察長
    認再議無理由，而於100 年1 月10日以100 年度上聲議字第
    34號處分書駁回聲請，該處分書於100 年1 月27日寄存送達
    於警察機關，嗣聲請人於100 年1 月31日收受前開處分書後
    ，於10日內即100 年2 月8 日，旋即委任代理人廖宜祥律師
    提出刑事聲請交付審判狀，向本院聲請交付審判，經本院審
    核聲請人之程序要件，符合刑事訴訟法第258 條之1 第1 項
    規定，此有刑事聲請交付審判狀及刑事委任狀、送達證書影
    本各1 份附卷可參；業經本院依職權調閱臺灣苗栗地方法院
    檢察署98年度偵字第5933號偵查卷全卷核閱無誤，復有上開
    不起訴處分書、再議駁回處分書及本件交付審判聲請狀等件
    在卷可稽，是本件聲請人聲請交付審判並未逾越前開10日之
    不變期間，其聲請程序係屬適法，合先敘明。
三、聲請人之原告訴意旨略以：被告林銘輝係告訴人楊嘉榮之妻
    舅，被告呂美雲（涉犯侵占部分另行提起公訴）係林銘輝之
    配偶，被告林祐存、林珮雯、林祐雯則係林銘輝及呂美雲之
    子女。林銘輝自79年起任職於告訴人珀億企業有限公司（下
    稱珀億公司）及楊嘉榮所設立之青億企業社、卓億企業社，
    負責管理該公司及企業社之業務，呂美雲則自84年起擔任該
    公司及企業社之會計；而林祐存、林珮雯、林祐雯亦分別於
    92年間、93年間、93年至97年間在該公司及企業社擔任行政
    事務。詎：
  (一)被告林銘輝、林祐存、林珮雯、林祐雯竟自90年起，陸續將
    如附表一所示珀億公司、青億企業社、卓億企業社之公司款
    項或客戶支付予公司、企業社之款項，存入如附表一所示自
    己名下之金融機構帳戶，總額達新臺幣（下同）5 千8 百餘
    萬元。
  (二)又被告林銘輝於97年3 月24日另設立鉅鎰企業社，營業項目
    與珀億公司及青億企業社相近，且吸收珀億公司及青億企業
    社大批客戶，損及珀億公司及青億企業社權益。
  (三)而被告呂美雲於97年1 、2 月間，未經楊嘉榮之同意，擅自
    以楊嘉榮之名義，開立面額分別為63萬3 千元、75萬元、10
    3 萬元、140 萬8 千元，票號分別為AA0000000 、AA000000
    0 、AA0 000000、AA0000000 號之渣打銀行支票四紙，供己
    使用。
  (四)被告呂美雲復將上開支票轉交張金龍、陳芳賓，並於97年8
    月間指示張金龍向楊嘉榮恫稱：如未支付上開四張支票票款
    ，將危及楊嘉榮及其妻小安全，使楊嘉榮不得不於97年8 月
    11日另行開立8 張面額共380 萬元之支票予陳芳賓。因認被
    告林銘輝涉有侵占、背信罪嫌，被告呂美雲涉有偽造有價證
    券、恐嚇取財罪嫌，被告林祐存、林祐雯、林珮雯涉有侵占
    罪嫌。
四、聲請人聲請交付審判意旨略以：
  (一)關於被告林銘輝、林祐存、林祐雯、林珮雯侵占部份，本案
    原不起訴處分書認定明顯與之事實不符：
  (1)依本案經本院民事庭將有關遭侵占之款項送請臺灣省會計師
    公會遴選鑑定人李宏健會計師鑑定在案，業已逐項敘明認列
    與不認列之理由及依據，而鑑定人李宏健認定被告呂美雲、
    林銘輝、林珮雯、林祐雯、林祐存所陳出借高達101,070,21
    9 元之說詞顯然不可採，其理由係上開借款之說並無任何簽
    收單、借據、利息之收據或扣繳憑單，且被告呂美雲也無法
    說出貸款之『第三者』，僅依其空口無憑之陳述，無法認定
    被告5 人有交付現金予告訴人之事實。
  (2)又上開鑑定報告所提櫫之結論：告訴人公司客票及現金被
    存入林銘輝之銀行帳戶內為19,159,171元，而被告林銘輝匯
    至原告之銀行帳戶內為14,839,761元，扣減後為4,319,410
    元；告訴人公司客票及現金被存入被告呂美雲之銀行帳戶
    內為32,478,080元，而被告呂美雲匯至原告之銀行帳戶內為
    19,685,939元（應為19,685,938元），扣減後為12,792,142
    元；告訴人公司客票及現金被存入林祐存之銀行帳戶內為
    10,742 ,054 元，而林祐存匯至原告之銀行帳戶內為56,510
    ,707元，扣減後為5,090,984 元；告訴人公司客票及現金
    被存入林祐雯之銀行帳戶內為1,326,388 元（應為1,326,30
    8 元），而林祐雯匯至原告之銀行帳戶內為471,600 元，扣
    減後為854,708 元；告訴人公司客票及現金被存入林珮雯
    之銀行帳戶內為27,292,131元，而林珮雯匯至原告之銀行帳
    戶內為12,050,250元，扣減後為15, 241,881 元。以上合計
    為38,299,204元（應為38,299,125元）。
  (3)被告林銘輝、林祐存、林祐雯、林珮雯之帳戶分別存入告訴
    人廠商款項，業已行之有年，且於原檢偵查中均坦言其帳戶
    均係自己使用，渠4 人不可能不知同案被告呂美雲借其帳戶
    為本案侵占之犯罪事實。
  (4)又被告林銘輝、林祐存、林祐雯、林珮雯均陳稱渠等帳戶內
    告訴人廠商款項係告訴人清償渠等之借款，惟被告林祐存、
    林祐雯、林珮雯於偵查庭中明白證述渠等月收入僅2 萬至3
    萬多元不等，且被告呂美雲、林銘輝、林祐存、林祐雯、林
    佩雯等5 人之銀行帳戶內90年起之帳戶，扣除轉帳存入之整
    筆金額外，餘額僅1 萬元至10餘萬元不等，事實上被告5 人
    根本無資力出借款項予告訴人，揆諸90年1 月間告訴人楊嘉
    榮於竹南信用合作社第000000000000帳戶內尚有4 百餘萬元
    之存款，告訴人楊嘉榮豈需向被告5 人借調現金，足証被告
    林銘輝、林祐存、林祐雯、林珮雯所謂『出借款項』予告訴
    人之說根本不足採信。
  (5)另參被告呂美雲、林銘輝、林祐存、林珮雯、林祐雯分別於
    偵查中之證述，足徵渠等4 人應與被告呂美雲間有共同侵占
    之犯意聯絡及犯行分擔，應屬共同正犯殆無疑義。
  (二)被告林銘輝背信部分：被告林銘輝係告訴人珀億企業有限公
    司之原始股東，退夥後以其前女婿楊鐘河名義開設鉅鎰企業
    社，經營項目均係鋼筋買賣，惟上開楊鐘河僅係出名之人頭
    ，實際營運鉅鎰企業社仍係被告林銘輝，原檢對於上情於偵
    查中卻未傳訊證人楊鐘河以證上情，卻以被告林銘輝既未受
    告訴人珀億企業有限公司企業社委任處理事務，自無背信罪
    責，原檢認事用法顯有可議。而被告林銘輝自89年起均擔任
    告訴人公司之總務乙職，此乃受委任之明確事證，並侵占告
    訴人廠商之鉅額款項，再假以人頭名義開設性質相同之鉅鎰
    企業社，尚難謂被告林銘輝無背信罪責相繩之理。
  (三)被告呂美雲偽造有價證據部分：原檢察官就被告呂美雲侵占
    部分既已起訴，認定被告呂美雲侵占告訴人廠商款項高達37
    ,819,573元，告訴人根本不可能向被告呂美雲借款，而告訴
    人珀億企業有限公司之支票及印章既係被告呂美雲保管，告
    訴人楊嘉榮焉有可能授權被告呂美雲對告訴人楊嘉榮簽發38
    0 萬元支票之理，何以原檢遽此認定被告呂美雲係在告訴人
    楊嘉榮之授權範圍內簽發上開本案4 張支票，而未逾越授權
    範圍，原檢不起訴之理由與經驗法則全然相悖，確有應予調
    查之證據而未予調查之違誤。
  (四)被告呂美雲恐嚇取財部分：告訴人楊嘉榮既遭被告呂美雲侵
    占廠商之鉅額款項已如前述，告訴人楊嘉榮焉有可能授權被
    告呂美雲對渠簽發380 萬元支票之理，故而被告呂美雲將前
    揭未經告訴人楊嘉榮同意私自簽發之4 張支票委託討債之黑
    道人士張金龍、陳芳賓向告訴人楊嘉榮索債，要求告訴人楊
    嘉榮另行簽發面額380 萬元之支票，倘若非受脅迫，焉有此
    舉？證人陳芳賓於原檢偵查中證述告訴人楊嘉榮係自願簽發
    8 張面額380 萬元之支票及簽立協議書，並未遭到脅迫等語
    ，不合邏輯及論理定則。原檢就此部分被告呂美雲何以簽發
    4 張支票之原因及理由並未詳究，原檢不起訴處分書理由確
    有待商榷云云。
五、按刑事訴訟法第258 條之1 規定告訴人得向法院聲請交付審
    判，其制度目的係對於「檢察官不起訴或緩起訴裁量權」制
    衡之一種外部監督機制，其程序以原不起訴處分經上級法院
    檢察署檢察長或檢察總長認再議為無理由而以處分書駁回者
    為限，始受法院交付審判之審查。而法院僅就檢察官所為不
    起訴或緩起訴之處分是否正確加以審查，以防止檢察機關濫
    權。依此立法精神，同法第258 條之3 第3 項規定法院審查
    聲請交付審判案件時「得為必要之調查」，其調查證據之範
    圍，自應以偵查中曾顯現之證據為限。而依同法第260 條對
    於「不起訴處分已確定或緩起訴處分期滿未經撤銷者得再行
    起訴」規定之立法理由說明，該條所謂不起訴處分已確定者
    ，包括「聲請法院交付審判復經駁回者」之情形在內。故前
    述「得為必要之調查」，其調查證據範圍，即應以偵查中曾
    顯現之證據為限，不得就告訴人新提出之證據再為調查，亦
    不得蒐集偵查卷以外之證據。如不然，將與刑事訴訟法第26
    0 條之再行起訴規定混淆不清，亦將使法院兼任檢察官之角
    色，而有回復「糾問制度」之虞；且法院裁定交付審判，即
    如同檢察官提起公訴使案件進入審判程序，是法院裁定交付
    審判之前提，必須偵查卷內所存證據已符合刑事訴訟法第25
    1 條第1 項規定「足認被告有犯罪嫌疑」檢察官應提起公訴
    之情形，亦即該案件已經跨越起訴門檻，否則，縱或法院對
    於檢察官所認定之基礎事實有不同判斷，但如該案件仍須另
    行蒐證偵查始能判斷應否交付審判者，因交付審判審查制度
    並無如同再議救濟制度得為發回原檢察官續行偵查之設計，
    法院仍應依同法第258 條之3 第2 項前段規定，以聲請無理
    由裁定駁回，合先敘明。
六、經查：
  (一)被告林銘輝、林祐存、林祐雯、林珮雯侵占部份：
  (1)證人即被告林祐存於偵查中具結證稱：我為65年次，當完兵
    大概87、88年，退伍完做便利商店月薪2 萬5 千元左右，有
    加班的時候是2 萬到3 萬元，然後再去讀書，我有在第一銀
    行竹南分行、華南銀行頭份分行開戶，平常使用的戶頭是看
    當時在那個公司上班的薪資帳戶，我使用華南銀行戶頭的時
    間是從93年3 月到94年2 月、使用第一銀行戶頭的時間是從
    94年11月到96年4 月，這2 個帳戶有給我媽使用，因為我沒
    有習慣跑銀行、刷簿子所以那時帳戶就給我媽保管，自己要
    用錢時就用金融卡，大概2 千、3 千到1 萬左右，我媽有跟
    我說借用一下，先把客戶的票放到我的帳戶，至於為何不直
    接存到姑丈或公司的帳戶這要問我姑丈，我的薪水夠用，我
    不可能用到那麼多錢，借用放到我帳戶的款項我不會領到，
    我媽沒有叫我把我姑丈或公司的款項存到我的戶頭過，也不
    曉得錢是否我媽媽存進去的，但我的帳戶和印章就在放我媽
    那裡，我不知道我媽跟我姑丈之間的資金往來情形，我只是
    把帳戶給我媽保管讓她用，其他細節我不清楚，（提示臺灣
    苗栗地方法院檢察署他字卷一第41頁）這支票後面簽名「林
    祐存」不是我簽的，不知道是誰的字等語。
  (2)證人即被告林祐雯於偵查中具結證稱：我於94年一進社會就
    是去珀億公司工作月薪2 萬6 千元，開始工作前有在保險及
    跟會，跟會有些長的是2 年，我有在第一銀行竹南分行開戶
    ，帳戶平常是自己在保管，也有在台灣銀行開戶，這二本帳
    戶都有常用，我的帳戶有借我媽媽使用，我媽借我帳戶跟我
    說是工廠缺錢用，拿我的錢出去週轉給公司，我平常有存錢
    最多大約到40幾萬，因為我也是在姑丈公司上班，我媽有跟
    我說把姑丈公司的錢存入我的帳戶，因他缺錢用，比如公司
    發薪水缺錢用就先跟我借，是領現金出來交給我姑丈，老闆
    收到客票再還我直接存到我的帳戶裡，他的票才會在我的帳
    戶裡，所以我媽有跟我說這是客戶要給公司的錢要存入我戶
    頭裡，因為他跟我借錢，客票收到才能入到我的戶頭，公司
    匯到我帳戶的款項一筆一筆的應該沒有超過40萬，我也沒有
    那麼多錢可以借給他，客戶的票是我跟我媽一起去存到我的
    帳戶，領現金都是我一起去的，因為都是發薪水比較多，不
    會用匯的，我爸媽自己有錢，但因要出票什麼的都不夠才會
    跟我借，我跟我媽同時於97年3 月8 日從公司離職，離職後
    我的帳戶就沒有給我媽使用等語。
  (3)證人即被告林珮雯於偵查中具結證稱：我於93年畢業後進社
    會工作，一開始月薪3 萬出頭，後來94年到青億企業社月薪
    大概2 萬多，做了一個月後叫我離職，之後我到別間公司月
    薪也大概是2 、3 萬，工作迄今，除了我媽幫我保險之外沒
    有其他投資理財或收入，我有在第一銀行竹南分行、華南銀
    行淡水分行開戶，目前比較少，之前都是使用這2 個戶頭，
    偶爾沒空我會把這2 個戶頭託給我媽處理，這2 個戶頭存摺
    是我媽在保管，帳戶基本上都是放在我媽那邊，我知道我媽
    有把我姑丈公司款項匯進去這2 個帳戶，因為他有跟我們調
    現金，要跟我調現金我媽會問我跟我說，有時我在工廠也有
    聽到，是否調我戶頭的現金這部分我沒有詳細問，都是由我
    媽處理，這2 個帳戶我記得之前看過簿子大概有到100 多萬
    ，我姑丈跟我調現金的金額我不太清楚，有時調10幾萬，應
    該都超過10萬以上，有超過50萬、100 萬，不是每一條都是
    我自己處理，我知道我媽把很多公司的款項存入我的帳戶，
    因為對方跟我們先拿工錢再還給我們，存入我戶頭的款項不
    清楚是跟我借的錢還是跟我父母借的錢，假如他是跟我父母
    借的，雖然不是跟我借的存入我戶頭也沒有關係，而且有些
    票像華南淡水分行，是他們公司當時沒有那個帳戶，但我有
    ，他們急需用錢所以才用我的戶頭，所以我才趕去淡水分行
    讓他們在那邊也可以領到錢，客戶要給公司的錢基本上我不
    太清楚這種事等語。
  (4)證人即被告林銘輝於偵查中具結證稱：我從一開始在青億、
    珀億公司就是負責工人管理，公司接單、業務都是楊嘉榮自
    己辦的，不是他給我們處理，我知道有很多公司款項都流入
    我帳戶，但我不瞭解、是我太太呂美雲在處理，錢從一開始
    都是她在管理，我都沒有處理、我不曉得流入我們帳戶的錢
    是否是楊嘉榮跟我們借的，據我瞭解從94年開始楊嘉榮常常
    有資金的缺口，每個月公司薪水及固定貸款要30幾萬，我小
    孩的戶頭都在呂美雲那裡等語。
  (5)證人即被告呂美雲於偵查中證稱：我有將客戶要交付給楊嘉
    榮或青億、珀億公司的款項存入我、我先生及小孩的戶頭，
    但那是他跟我借錢、還我錢，我跟我先生、小孩說那些款項
    是楊嘉榮借錢用客戶的支票跟我換，因為我自己有時沒帶帳
    戶，而我也想說都存自己的帳戶如果掉了會很慘，所以存入
    我先生、小孩的帳戶，除了林祐雯的帳戶是自己保管，林珮
    雯渣打的及證券是她自己保管，本案用來存款的帳戶林祐存
    的第一銀行及華南銀行帳戶、林祐雯的第一銀行帳戶、林珮
    雯的第一銀行及華南銀行帳戶都是我保管，所以他們也都知
    道他們帳戶有存入很多款項，我都跟他們說是楊嘉榮跟我借
    錢還我的，有時他們在工廠也會聽到是楊嘉榮，林祐存、林
    珮雯、林祐雯都有借錢給楊嘉榮，但很少，有時借幾萬、10
    幾萬、20幾萬，因為楊嘉榮借的資金很大，所以要拿我孩子
    的錢出來借等語。
  (6)是依據證人上揭相關證詞，應足認有關被告林銘輝、林祐存
    、林珮雯、林祐雯等人之前揭帳戶款項存入領出及帳戶之保
    管均係被告呂美雲所為；而被告呂美雲與告訴人間相關資金
    往來繁複，且平日又均係被告呂美雲處理相關會計業務，則
    被告林祐存、林珮雯、林祐雯、林銘輝既未經手上開款項、
    又未處理會計事務，渠等理解楊嘉榮確有向被告呂美雲調借
    資金或其他原因之資金往來一節，亦未顯背離本案事實，故
    被告林銘輝、林祐存、林珮雯、林祐雯所辯，自可採信。
  (7)另臺灣苗栗地方法院檢察署檢察官令聲請人與被告雙方就爭
    議之帳款對帳整理，並經雙方確認後發現：珀億公司、青億
    企業社、卓億企業社往來廠商欲支付予公司或企業社之帳款
    而存入被告呂美雲、林銘輝、林祐存、林祐雯、林珮雯等人
    帳戶之款項，總計達37,819,573元，有原不起訴處分書附表
    一在卷可佐。而由珀億公司、青億企業社、卓億企業社或楊
    嘉榮帳戶直接存入或匯入被告呂美雲、林銘輝、林祐存、林
    祐雯、林珮雯等人帳戶之款項，總計達53,178,171元，有原
    不起訴處分書附表二在卷可憑。另經本院就雙方本件帳目爭
    議委請台灣省會計師公會指派執業已逾30年之會計師李宏健
    鑑定結果，發現自林銘輝帳戶匯回珀億公司、青億企業社、
    卓億企業社之款項為14,839,761元，自被告呂美雲帳戶匯回
    款項為19,685,938元，自被告林祐存帳戶匯回為5, 651,070
    元，自被告林祐雯帳戶匯回為12,050,250元，自被告林珮雯
    帳戶匯回為471,600 元，此有上開相關帳戶匯款資料於卷宗
    可憑，業據證人李宏健證述在卷，並有證人李宏健提出於臺
    灣苗栗地方法院之民事陳報(二)(三)在卷可參，總計自被告呂美
    雲、林銘輝、林祐存、林祐雯、林珮雯帳戶匯回之款項為52
    ,698,619元，約相當於上開附表二所示由珀億公司、青億企
    業社、卓億企業社或楊嘉榮帳戶直接存入或匯入被告呂美雲
    、林銘輝、林祐存、林祐雯、林珮雯帳戶之金額，兩者金額
    之差距僅佔總金額之小部分，除依上開附表一、二及會計師
    之鑑定堪認上開款項匯入匯出之情形不計其數、非實際經手
    之人難明其中奧妙外，自難僅以上開雙方對帳整理及會計師
    鑑定後之款項差距即為不利被告之認定。
  (二)被告林銘輝背信部分：
    查鉅鎰企業社係被告林銘輝之前女婿楊鐘河於97年3 月24日
    所開設，已據聲請人楊嘉榮於偵訊中指述明確，核與被告林
    銘輝所陳相符。而被告林銘輝係於97年3 月8 日自珀億公司
    、青億企業社離職，亦據楊嘉榮證述明確，是被告林銘輝於
    鉅鎰企業社成立之時，顯已非珀億公司或青億企業社之員工
    。其既非受聲請人委任處理事務之人，難以定其有何背信罪
    責。是聲請人主張被告林銘輝自89年起均擔任聲請人公司之
    總務乙職乃受委任之事實，而指檢察官認事用法違誤，即為
    無理由。
  (三)被告呂美雲偽造有價證券部分：
    原檢察官就被告呂美雲侵占部分既已起訴，認定被告呂美雲
    侵占告訴人廠商款項高達37 ,819,573 元，則聲請人焉有可
    能授權被告對聲請人簽發支票之理？惟查，被告呂美雲侵占
    聲請人廠商款項經臺灣苗栗地方法院檢察署檢察官提起公訴
    在案（臺灣苗栗地方法院檢察署檢察官98年度偵字第5933號
    卷），然此僅係事後經公訴人調查所呈現出來之事實，並不
    能排除聲請人當時有授權被告呂美雲開立支票之可能性，聲
    請人就此部分聲請交付審判之理由僅係個人片面之指述，並
    無任何證據可佐，尚難為不利被告之認定。
  (四)被告呂美雲恐嚇取財部分：
  (1)查證人何胤辰於偵查中到庭具結證述：我認識楊嘉榮，他是
    鋼筋承包商，我是泥作的承包商，我不認識呂美雲，我有遇
    過張金龍，大概一年前有一次我去幫楊嘉榮協調債務時，現
    場有2 個人，1 個是張金龍，另一個我不知道名字，那次的
    情形是當初我跟楊嘉榮在工地，大家都是大包相處的不錯，
    有一次他說他跟老婆的哥哥算是侵占的債務關係，我問他他
    被倒多久，他說他估計是2 千萬，我問他要怎麼處理，他說
    到時需要請我幫忙，我說好，後來有一天傍晚5 點多，楊嘉
    榮打電話給我問我在哪裡，我說我在竹北的工地，楊嘉榮說
    他要跟他妻舅處理債務，我說好、你們約在哪裡，他說約在
    新竹，因我有朋友在新竹市○○○路開茶藝館，我就請他們
    約到那裡，我們大家就在那裡談，去的人有楊嘉榮2 個兒子
    、楊嘉榮的太太還有我、對方有2 個男的，其中一個是張金
    龍，對方說有個債務是380 萬，我問是誰的，對方就說是楊
    嘉榮妻舅拿楊嘉榮的票去幫楊嘉榮周轉，現在票在他們手上
    ，看楊嘉榮如何處理，楊嘉榮說票是他的沒錯，說票的印章
    及數字是他妻舅幫他蓋的，他有承認這筆債務，但他不承認
    他妻舅的債務，就是說他承認票是他的，因票是他的，而且
    當時楊嘉榮有筆工程款，如果他不承認票是他的，工程款會
    被人家扣去，他認為說既然票跑到張金龍那裡，他要把票拿
    回來，所以他承認票是他跟張金龍借的，但是跟他妻舅那裡
    沒有關係，我們當初協調是說380 萬是要還給張金龍的，楊
    嘉榮當時的意思是要還張金龍，但是後來票卻跑到他妻舅那
    裡，所以楊嘉榮後來就把票擋掉，當天楊嘉榮就有開8 張票
    給對方，所以簽了檢方所提示陳芳賓的簽收單及協議書，這
    個協議書寫的是呂美雲及楊嘉榮的債務問題，他們當初在對
    時，情形很亂，我們是口頭上說錢要還給張金龍，寫這張協
    議書時楊嘉榮的妻舅及呂美雲沒有到場，對方只有2 個人而
    已，我在場沒有發現對方有恐嚇楊嘉榮或讓我們安全有問題
    ，當天楊嘉榮是自願簽這協議書及這8 張支票，沒有人脅迫
    他開，支票是他兒子開的等語。
  (2)證人陳芳賓於偵查中到庭具結證述：我朋友的小姑（即被告
    呂美雲）債務問題，我跟她女兒去過楊嘉榮的工廠處理而認
    識楊嘉榮，檢察官提示的簽收單是我簽收的，這件事的起因
    ，就是呂美雲有4 張楊嘉榮的支票，呂美雲跟我說這4 張支
    票他們去跟楊嘉榮要，楊嘉榮說要走法律程序，等法院判下
    來再處理，一拖好幾年，那次我朋友講起，呂美雲就委託我
    跟她女兒去楊嘉榮工廠一趟，問他這件事到底要如何處理，
    要就趕快走法律程序，但他都只有說沒有去執行，我說你欠
    人錢要處理啊，他說好，過幾天會給我們消息，我們說好，
    過幾天他就打一通電話給我，把我約到他朋友何胤辰在新竹
    的一家茶藝館協調，我就跟張金龍一起去了。去到那裡時，
    何先生就說大家要處理，我就說楊嘉榮你如果覺得理虧，這
    是你權利，你就走法律程序等法官判，如果你贏就不用還，
    如果你輸了，這380 萬就要連利息都還我們，結果楊嘉榮他
    就叫他朋友跟我說，大家協調就好了，不要走法院，我就說
    好，看你們要如何協調，何先生在場就說那就分期還，我說
    好，才變成開8 張票，二個月還50萬，這樣分擔，所以他才
    開這8 張面額總共380 萬元的支票給我，當時楊嘉榮沒有講
    說這8 張票是要給張金龍而不是呂美雲的，那是楊嘉榮自願
    還款及交票給我的，他們工廠那麼多人我們哪有可能恐嚇他
    等語。
  (3)由上揭證人證述之內容可知，有關其等與聲請人於系爭支票
    協商中，告訴人楊嘉榮承認系爭支票之效力，並願負票據責
    任而改以分期方式處理，況被告呂美雲並未在商議現場，無
    可能涉有犯行。雖證人何胤辰另稱當時雙方有口頭稱系爭8
    張支票是要給付張金龍云云，然簽發系爭8 張支票係要交付
    被告呂美雲，雙方當時亦簽立協議書，並有該協議書影本附
    卷可證，是該8 張支票要交付何人自以實際存在之書證為準
    ，故可見當時聲請人亦承認該系爭支票之效力，是上開商議
    支票之過程應無涉犯不法。則聲請人認被告呂美雲涉犯恐嚇
    取財犯行云云，尚無可採。
六、綜上所述，聲請人所指被告呂美雲、林銘輝、林祐存、林珮
    雯、林祐雯涉有侵占、背信、偽造有價證據、恐嚇取財等犯
    行，原臺灣苗栗地方法院檢察署檢察官不起訴處分書及臺灣
    高等法院臺中分院檢察署駁回再議處分書中已就被告5 人是
    否成立上開犯行一一論述，並均已就調查偵查卷內所存證據
    詳為審酌並予以指駁，敘明所憑證據及判斷理由，且原處分
    所載證據取捨及事實認定之理由，並無重要事證漏未審酌之
    處，亦無適用法令有何違誤之情，且無違背經驗法則、論理
    法則及證據法則之情事，此外，復查無其他積極證據，足資
    認定被告林銘輝、呂美雲、林祐存、林珮雯、林祐雯有何聲
    請狀所載之犯行，揆諸首揭說明，自應認被告林銘輝、呂美
    雲、林祐存、林珮雯、林祐雯罪嫌尚屬不足；是臺灣苗栗地
    方法院檢察署檢察官及臺灣高等法院臺中分院檢察署檢察長
    以被告犯罪嫌疑不足分別予以不起訴處分及駁回再議之聲請
    ，於法並無違誤。本件聲請意旨據以指摘原臺灣高等法院臺
    中分院檢察署處分違法而聲請交付審判，非有理由，應予駁
    回。
七、據上論斷，應依刑事訴訟法第258 條之3 第2 項前段，裁定
    如主文。
中    華    民    國   100    年    2     月    25    日
                  刑事第三庭  審判長法  官  柳章峰
                                    法  官  陳文貴
                                    法  官  許蓓雯
以上正本證明與原本無異。
本裁定不得抗告。
                                    書記官  徐一夫
中    華    民    國   100    年    2     月    25    日